ACORDAO-COMPLETO-2396037

ACÓRDÃO DE RELAÇÃO

ACÓRDÃO DE RELAÇÃO 1311/2020 ATA 18/2020 - PLENÁRIO

Acórdão 1311/2020-TCU-Plenário
Trata-se de representação, com pedido de medida cautelar, formulado pela empresa Perenge Engenharia e Concessões Ltda., reportando a ocorrência de possíveis irregularidades no certame conduzido pela Companhia Docas do Estado de São Paulo (Codesp) , com vistas à contratação de empresa para a prestação de serviços de operação, manutenção e conservação dos sistemas de tratamento e disponibilização de água potável, coleta, tratamento e descarte de esgoto doméstico, produção e distribuição de água de reuso e realização de exames laboratoriais de água potável, água de reuso e efluentes do Porto de Santos, pelo prazo de 24 meses, com possibilidade de prorrogação até o limite de 60 meses.
Considerando que o papel do representante é o de fornecer os elementos para que o Tribunal dê início à sua ação de controle externo, investigue a ocorrência de irregularidades e, se for o caso, determine as ações corretivas e apene os responsáveis;
Considerando que, uma vez iniciado o processo, o Tribunal assume total controle sobre a condução das investigações e prescinde de qualquer outra movimentação processual do representante; 
Considerando que, nos termos do art. 146, § 1º, do Regimento Interno do TCU, o pedido feito pelo interessado (peça 13) deve demonstrar, de forma clara e objetiva, razão legítima para intervir no processo;
Considerando, por fim, a inexistência de qualquer indício de o requerente ter direito subjetivo próprio prejudicado por decisão a ser exarada por este Tribunal;
Os Ministros do Tribunal de Contas da União ACORDAM, por unanimidade, com fundamento nos arts. 17, § 1º, 143, inciso III, 146, 235, 237, inciso VII e parágrafo único, e 276, todos do Regimento Interno/TCU, c/c o art. 113, § 1º, da Lei 8.666/1993, de acordo com o parecer emitido nos autos, em:
conhecer da presente representação, eis que satisfeitos os requisitos de admissibilidade previstos no RITCU, para, no mérito, considerá-la parcialmente procedente;
indeferir o requerimento de medida cautelar solicitado pela empresa Perenge Engenharia e Concessões Ltda., tendo em vista a inexistência dos pressupostos necessários para adoção da referida medida;
indeferir o pedido formulado pela Perenge Engenharia e Concessões Ltda., de ser considerada como parte interessada, sem prejuízo de autorizar desde já o fornecimento de cópia deste processo, quando solicitado pela requerente, ressalvadas as informações classificadas como sigilosas, por ventura, existentes nos autos;
dar ciência à Companhia Docas do Estado de São Paulo (Codesp) sobre a impropriedade constatada na minuta do contrato anexada ao Edital, relativa à retenção compulsória de valores para pagamento de verbas trabalhistas, em desacordo com o princípio constitucional da legalidade ante a ausência de previsão legal que referende tal medida, para que sejam adotadas medidas internas com vistas a sua correção, bem como à prevenção de ocorrência de outras semelhantes;
encaminhar cópia desta deliberação, acompanhada da instrução da unidade técnica, à Companhia Docas do Estado de São Paulo (Codesp) e à empresa representante; e
arquivar os presentes autos, nos termos do art. 169, inciso V, do Regimento Interno/TCU.
1. Processo TC-Processo 037.268/2019-8 (REPRESENTAÇÃO) 
	1.1. Interessado: Companhia Docas do Estado de São Paulo (44.837.524/0001-07) .
	1.2. Entidade: Companhia Docas do Estado de São Paulo.
	1.3. Relator: Ministro Vital do Rêgo.
	1.4. Representante do Ministério Público: não atuou.
	1.5. Unidade Técnica: Secretaria de Fiscalização de Infraestrutura Urbana (SeinfraUrbana) .
	1.6. Representação legal: Marjorie Okamura (OAB/SP 292.128) ; Paulo Eduardo Raposo; Camila Fernandes Lastra (OAB/SP 272.518) e outros.
	1.7. Determinações/Recomendações/Orientações: não há.

Companhia Docas do Estado de São Paulo.

Companhia Docas do Estado de São Paulo (44.837.524/0001-07).

VITAL DO RÊGO

Marjorie Okamura (OAB/SP 292.128); Paulo Eduardo Raposo; Camila Fernandes Lastra (OAB/SP 272.518) e outros.

Não atuou.

REPRESENTAÇÃO (REPR)

Secretaria de Fiscalização de Infraestrutura Urbana (SeinfraUrbana).